臺灣桃園地方法院民事裁定　　　　　　100年度家聲字第580號
聲　請　人　甲○○
關　係　人　乙○○
上列聲請人聲請變更子女姓氏事件，本院裁定如下：
    主  文
准丙○○（男，民國○○年○ 月○○日生，身分證統一編號：
Ｚ000000000號）之姓氏變更為母姓「○」。
聲請程序費用由聲請人負擔。
    理  由
一、本件聲請意旨略以：聲請人與關係人原為夫妻關係，育有未
    成年子丙○○（男，民國○○年○ 月○○日生，身分證統一編號
    ：Ｚ000000000號）；關係人對於未成年子無耐心、常會毆打
    未成年子，而聲請人與關係人乙○○100 年8 月29日離婚前
    後，關係人從未盡保護、教養未成年子，加之聲請人兄長結
    婚多年仍未有小孩，聲請人亦希望家中之唯一子孫能繼承香
    火等情，為符合子女最佳利益，爰依民法第1059條第5 項第
    1 款之規定，聲請變更未成年子女之姓氏為母姓「○」等語
    。
二、按父母離婚者，法院得依父母之一方或子女之請求，為子女
    之利益，宣告變更子女之姓氏為父姓或母姓，民法第1059條
    第5項第1款定有明文。
三、經查，聲請人之首揭主張，業據其提出聲請人與未成年子女
    戶籍謄本及關係人戶籍謄本等件為證，復據聲請人到庭稱：
    我與前夫今年五月開始分居，他都不願意來看小孩，也不願
    意付扶養費，離婚後也是這樣，小孩出生以後的保姆費、尿
    布等他都不願意付，他沒有盡到扶養義務，他的理由是房貸
    他有在付，所以他認為小孩部分由我付，但他是有能力付小
    孩費用的，有時候我錢不夠，跟他要奶粉的錢，他也不給，
    他比較享受物質，寧去買他自己的3C產品，也不買小孩的用
    品，從離婚後他都沒來看過小孩，電話也沒有打。我跟小孩
    與他家人完全沒有互動，我之前自己帶小孩時，我也很少回
    娘家，所以希望小孩與我同姓等語明確。參以關係人經本院
    合法通知，但未到場或提出書狀為何爭執，堪信聲請人之主
    張為真實。本院審酌未成年子丙○○現與聲請人同住，並由
    聲請人照養迄今，與聲請人依附情感甚深；反觀關係人未善
    盡父職，對於未成年子之成長未加關心、聞問，此對於未成
    年子丙○○之人格發展，不能謂無不利之影響。是本件聲請
    ，核與上揭規定並無不合，應予准許。
四、爰依非訟事件法第131條之1第2項、第122條第3 項，裁定如
    主文。
中　　華　　民　　國　　100　　年　10　　月　　13 　　日
                  家事法庭 法　官　陳添喜
上列正本係照原本作成。
如對本裁定抗告，須於裁定送達後10日內向本院（桃園縣中壢市
中華路二段388號）提出抗告狀，並按他造人數提出繕本，並繳
納抗告費新台幣1,000元。
中　　華　　民　　國　100 　　年　　10　　月　　13　　日
                          書記官  劉昆鑫

